臺灣高雄地方法院刑事判決　　　　　　　100年度訴字第477號
公　訴　人　臺灣高雄地方法院檢察署檢察官
被　　　告　林孟慧
指定辯護人　張永昌律師
　　　　　　陳煜昇律師
上列被告因毒品危害防制條例案件，經檢察官提起公訴（100 年
度偵字第8421號），本院判決如下：
    主  文
林孟慧共同販賣第三級毒品，處有期徒刑貳年拾月，扣案之第三
級毒品愷他命肆大包（共計壹佰壹拾玖小包，含包裝袋壹佰貳拾
參個，合計驗後淨重參陸肆點玖捌陸公克），均沒收。
    事  實
一、林孟慧明知愷他命係毒品危害防制條例第2 條第2 項第3 款
    所列之第三級毒品，未經許可，不得販賣，且純質淨重20公
    克以上不得持有，竟與真實姓名年籍均不詳綽號「Hello Ki
    tty 」之成年男子，於民國100 年2 月26日某時，共同意圖
    營利，基於販賣第三級毒品之犯意聯絡，先由「Hello Kitt
    y 」於100 年2 月26日至同年3 月3 日間之某日，在不詳之
    地點，以不詳價格，向不詳之人販入愷他命4 大包（共計12
    0 小包，嗣因林孟慧自行施用其中1 小包，而賸餘119 小包
    ，驗前淨重364.999 公克，驗後淨重364.986 公克，純質淨
    重343.087 公克）後，於同年3 月4 日晚間9 時許，在高雄
    市六合夜市，將上開販入之愷他命交予林孟慧，預定由林孟
    慧攜至澎湖縣馬公市之工作地點，以每小包新臺幣（下同）
    1,500 元至1,600 元之價格，伺機尋找買家，販售牟利。嗣
    於同年3 月5 日上午7 時55分許，林孟慧至高雄國際機場欲
    搭乘復興航空212 班次飛機前往澎湖時，因神情異常，在上
    開機場之國內線安檢室內為警盤查，並在其胸罩及外套內，
    扣得愷他命4 大包（內含119 小包，驗前淨重364.999 公克
    ，驗後淨重364.986 公克，純質淨重343.087 公克），始悉
    上情。
二、案經內政部警政署航空警察局高雄分局報告臺灣高雄地方法
    院檢察署檢察官偵查起訴。
    理  由
一、證據能力：
    按被告以外之人於審判外之陳述，雖不符刑事訴訟法第159
    條之1 至第159 條之4 之規定，而經當事人於審判程序同意
    作為證據，法院審酌該言詞陳述或書面陳述作成時之情況，
    認為適當者，亦得為證據；當事人、代理人或辯護人於法院
    調查證據時，知有第159 條第1 項不得為證據之情形，而未
    於言詞辯論終結前聲明異議者，視為有前項之同意，刑事訴
    訟法第159 條之5 定有明文。查本案判決所引用具傳聞性質
    之各項證據資料，業經本院於審判期日依法踐行調查證據程
    序，檢察官、被告及其辯護人均同意上開證據之證據能力，
    且於言詞辯論終結前亦未聲明異議，復查無依法應排除證據
    能力之情形，依上開規定，均應認有證據能力。
二、上開犯罪事實，業據被告林孟慧於偵查、本院審理中均坦認
    不諱（見偵卷第10頁至第11頁、本院卷第78頁至第80頁），
    核與證人陳雅香於警詢之證述相符（警卷第6 頁至第9 頁）
    ，復有警察職務報告、航空警察局高雄分局扣押筆錄、扣押
    物品目錄表、電子機票、照片在卷可稽（警卷第10頁至第17
    頁、第25頁、第32頁至第36頁），且扣案之白色晶體粉末共
    4 大包（內含119 小包），經送高雄醫學大學附設中和紀念
    醫院檢驗後，均呈愷他命陽性反應（驗前淨重364.999 公克
    ，驗後淨重364.986 公克，純質淨重343.087 公克），有該
    院100 年3 月22日檢驗報告在卷可證（見偵卷第53頁），以
    上各證據資料均與被告自白內容相符，足以擔保被告自白之
    真實性。綜上所述，被告前開販賣第三級毒品愷他命之犯行
    ，事證明確，洵堪認定，應依法論科。
三、論罪科刑：
    按愷他命為毒品危害防制條例第2 條第2 項第3 款所定之第
    三級毒品，不得非法販賣、純質淨重20公克以上不得持有。
    次按販賣毒品罪，並不以販入之後復行賣出為要件。祇要以
    營利為目的，將毒品販入或賣出，有一於此，仍屬犯罪既遂
    （最高法院98年臺上字第5541號判決參照）。再按毒品危害
    防制條例第4 條所稱之「運輸」毒品，係指轉運輸送毒品而
    言，固不以國外輸入國內或國內輸出國外者為限，其在國內
    運送者，亦屬之，且不以為他人輸送為必要，即為自己輸送
    者，亦包括在內。又該法條所稱之運輸，係指單純運輸毒品
    並無他項目的者而言，若係意圖營利基於販賣毒品目的之犯
    意，於國內甲地販入後，所從事於運送至國內乙地出售之行
    為，應認該搬運輸送毒品之行為，包含於販賣行為之內，仍
    僅成立販賣毒品之罪（最高法院24年上字第1673號判例意旨
    參照）。本件被告與「Hello Kitty 」於100 年2 月26日達
    成共同販賣愷他命之犯意聯絡後，始由「Hello Kitty 」出
    面販入扣案之愷他命，足認渠等係基於販賣愷他命以營利之
    意思而販入扣案之愷他命，是核被告所為，係犯毒品危害防
    制條例第4 條第3 項販賣第三級毒品罪，嗣被告基於販賣愷
    他命毒品之目的，將前開愷他命自六合夜市攜帶至小港機場
    而遭查獲，應認該搬運輸送毒品之行為，包含於販賣行為之
    內，而不另論罪。又被告販入愷他命毒品後之持有低度行為
    ，為販入之高度行為所吸收，不另論罪。被告與「Hello Ki
    tty 」就上揭犯罪事實有犯意聯絡及行為分擔，為共同正犯
    。又查被告於偵查及本院審判中，對上開販毒行為均自白不
    諱，依毒品危害防制條例第17條第2 項規定減輕其刑。爰審
    酌被告不思以正途賺取財物，僅為圖得一己之私利，無視於
    國家防制毒品危害之禁令，竟販售毒品欲行牟利，不僅將助
    長毒品氾濫，戕害他人之身心發展，且足使購買而施用者導
    致精神障礙、性格異常，甚至造成生命危險之生理成癮性及
    心理依賴性，戕害國民身心健康，惟其犯後於偵查及本院審
    理時均坦承犯行，態度非惡，且扣案之愷他命尚未流入市面
    即遭查獲等一切情狀，量處如主文所示之刑。
四、沒收：
    按毒品危害防制條例第18條第1 項後段規定應沒入銷燬之毒
    品，專指查獲施用、持有第三級毒品而言；倘係查獲為販賣
    而持有之第三級毒品，既屬同條例明定處罰之犯罪行為，即
    非該條項應依行政程序沒入銷燬之範圍。又同條例第19條第
    1 項所定「供犯罪所用或因犯罪所得之物」，係指犯第4 條
    至第9 條、第12條、第13條或第14條第1 項、第2 項之罪所
    用或所得之物，不包括毒品本身在內，是尚不得援用此項規
    定為販賣第三級毒品之沒收依據；換言之，此時即應回歸刑
    法之適用。查扣案之白色晶體4 大包（共計119 小包），均
    含有第三級毒品愷他命之成分（驗前淨重364.999 公克，驗
    後淨重364.986 公克，純質淨重343.087 公克），乃被告犯
    本案販賣第三級毒品罪所販入之毒品，為法律明文禁止持有
    之物（毒品危害防制條例第11條之1 參照），而屬違禁物，
    不問屬於犯罪行為人與否，均應依刑法第38條第1 項第1 款
    之規定宣告沒收，而盛裝上開毒品之包裝袋119 個與上開毒
    品難以析離，應整體視為查獲之第三級毒品，依刑法第38條
    第1 項第1 款規定宣告沒收。至鑑驗所耗損之毒品因已滅失
    ，即無庸併予宣告沒收。另盛裝上開毒品之大包裝袋4 個，
    係被告供犯本罪所用之物，應依毒品危害防制條例第19條第
    1 項之規定宣告沒收。
據上論斷，應依刑事訴訟法第299 條第1 項前段，毒品危害防制
條例第4 條第3 項、第17條第2 項、第19條第1 項，刑法第11條
前段、第28條、第38條第1 項第1 款，判決如主文。
本案經檢察官黃世勳到庭執行職務。
中    華    民    國   100    年    6     月    10    日
                  刑事第九庭    審判長法  官  鄭詠仁
                                      法  官  王麗芳
                                      法  官  王碧瑩
以上正本證明與原本無異。
如不服本判決應於收受判決後10日內向本院提出上訴書狀，並應
敘述具體理由。其未敘述上訴理由者，應於上訴期間屆滿後20日
內向本院補提理由書(均須按他造當事人之人數附繕本)「切勿逕
送上級法院」。
中    華    民    國   100    年    6     月    10    日
                                      書記官  吳智媚
附錄法條：毒品危害防制條例第4 條第3 項
製造、運輸、販賣第一級毒品者，處死刑或無期徒刑；處無期徒
刑者，得併科新臺幣1 千萬元以下罰金。
製造、運輸、販賣第二級毒品者，處無期徒刑或7 年以上有期徒
刑，得併科新臺幣7 百萬元以下罰金。
製造、運輸、販賣第三級毒品者，處5 年以上有期徒刑，得併科
新臺幣5 百萬元以下罰金。
製造、運輸、販賣第四級毒品者，處3 年以上10年以下有期徒刑
，得併科新臺幣3 百萬元以下罰金。
製造、運輸、販賣專供製造或施用毒品之器具者，處1 年以上7
年以下有期徒刑，得併科新臺幣1 百萬元以下罰金。
前五項之未遂犯罰之。